LUIS ALTUVE - luis2ra@gmail.com

Teléfonos: +57-311-5114241 Dirección: Pamplona, Norte de Santander. e-mail: luis2ra@gmail.com / Colombia.

luis.altuve@proton.me

Backend Developer / Ingeniero de Sistemas

Luis Rodolfo Altuve Cáceres.



Perfil Profesional (https://www.linkedin.com/in/luis-altuve/)

Interesado en formar parte de nuevos desarrollos que tengan un alto impacto en el mundo actual, donde la tecnología es un pilar en la mejora de la calidad de vida de todos.

Me respalda la experiencia profesional de mas de 15 años en las áreas de Computación, Sistemas de Automatización y Control de Procesos, Redes y Programación a diversos niveles.

Experiencia Laboral

Netto (10/2023-actualidad).

Analista Programador (6 meses)

- Integración de servicio Carfax para consultar placas/matriculas de coches/motos de España.
- Integración de servicio Rubricae para verificación de identidad de usuarios.
- Integración de servicio Rubricae para firma grafometrica/electrónica de documentos.

Aptitudes: Python / FastApi · PostgreSQL · Microservicios · Integración de aplicaciones · GCP

Fapro – Fintech Chile (03/2023-05/2023). Back Developer (3 meses)

• Entregar un servicio oportuno a los clientes, mantener los sistemas informáticos en correcto funcionamiento, desarrollar mejoras continuas que optimicen velocidad y calidad de la plataforma en función de las necesidades externas e internas.

• Participación en el roadmap de la certificación ISO 27001.

Aptitudes: MSSQL · Amazon Web Services (AWS) · Django REST framework · Python · PostgreSQL · Microservicios

MO-Technologies Colombia (12/2021-09/2022).

Desarrollador Backend Engineer IV (10 meses)

- Pertenecí al equipo backend que desarrolló una nueva API (culminada al 100%) para el cliente LifeMD (atención médica personalizada USA), que provee entrega de líneas de crédito en medicamentos a sus clientes.
- Se desarrolló una nueva API (esquema tipo Proxy) para integrar información financiera entre Fintonic-Galileo-MO (para México), correspondiente a las diferentes etapas de la vida crediticia de los clientes.
- Actualización y/o resolución de problemas en algunos servicios API para MTCenter (México) para otorgar esquemas de crédito tipo Express y Revolvente a sus clientes.

Aptitudes: FastAPI · Amazon Web Services (AWS) · Django REST framework · Python · PostgreSQL · Testing

Blooz SAC (12/2020-09/2022).

Desarrollador Django/Python/REST-API (22 meses)

- Se desarrolló al 100% un esquema de tarifas por Distritos para la ciudad de Lima, así como tarifas por Kilómetros para las entregas de pedidos, que incluye personalización (si era requerida) para cada cliente.
- Basado en el uso de la API de Google Maps, se desarrolló al 100% lógica para mostrar las diferentes rutas de recojo/entrega.
- Se realizó la migración exitosa de la plataforma a un esquema SaaS, aplicando un esquema Multi-tenant ofrecido por librerías de Python.
- Como parte del equipo backend, se rediseñó los servicios de la API para atender los esquemas de rutas Express, Recojos-Almacén y Almacén-Destinos.
- Se realizaron prototipos de integración con plataformas como Shopify y/o WooCommerce (usando tecnología Web Hooks)
- Mantenimiento de los servicios S3, RDS, ECS de AWS en la plataforma.

LUIS ALTUVE - luis2ra@gmail.com

Aptitudes: Servicios web de RESTful · Docker · Django · Vue.js · Amazon Web Services (AWS) · Python · PostgreSQL

Blapp (08/2020-10/2020).

Desarrollador Django/Python/REST-API (3 meses)

- Migración de BlappNews a una nueva versión con requerimientos del Backend en Django 3.10.3.
- Sistema con base de datos en PostgreSQL 11 y servicios REST-API con Django REST Framework 3.10.3.

Aptitudes: Python · Amazon Web Services (AWS) · Django REST framework · PostgreSQL

SkyFlot (07/2019-04/2020)

Desarrollador Django/Python/REST-API (10 meses)

- Se realizó al 100% el Diseño y Modelado de Datos para el Sistema SkyFlot-Accounts (Sistematización de las cuentas de la empresa y/o clientes de servicios aeroportuarios de SkyFlot Venezuela).
- Se desarrolló la versión 1.0 del sistema web (Backend/Frontend) en Django 2.1 e integrado con AdminLTE.
- Se desarrollaron servicios REST-API para integración con otros sistemas internos de la empresa.

Aptitudes: Hojas de estilos en cascada (CSS) · Django · Django REST framework · Python · PostgreSQL · HTML5

Guardián del ALBA, C.A. (01/09/2014 – 28/05/2021). Lagunillas, Edo. Mérida Líder de Proyecto / Soporte Técnico Especializado (6.75 años)

- Responsable del equipo de soporte nacional de atención especializada a usuarios (llegando a alcanzar más de 100 implantaciones activas del SCADA-GALBA en las áreas operacionales de PDVSA).
- Co-desarrollador de nuevas funcionalidades asociadas a redundancia de bases de datos PostgreSQL (hot/standby) integradas de forma transparente al esquema redundante del SCADA-GALBA.
- Solución de fallas operativas de los sistemas SCADA-GALBA operativos en las distintas regiones (Occidente / Oriente / Faja / Metropolitano Centro-Sur).
- Diseño y elaboración de tareas programadas (Python) para atender requerimientos especiales de las Plantas de Producción.

Aptitudes: Servidores · Gestión de redes · Protocolos de comunicación · GNU/Linux · Python · Java · PostgreSQL

Consorcio SERVIATEPEAGROTEA, C.A. (2012 – 2014). Maturín, Edo. Monagas Ingeniero de Proyectos (20 meses)

- •Desarrollo y migración de Despliegues para el sistema SCADA GALBA para la Planta PDVSA-Boquerón.
- •Líder en actividades de Puesta en Marcha del GALBA en la Sala de Control de la Planta PDVSA-Boquerón.

ISCA S.A. (2007 - 2009). Mérida, Edo. Mérida.

Ingeniero De Pruebas (15 meses)

- •Elaboración de artefactos asociados a la disciplina de Pruebas del Guardián del Alba (SCADA Nacional) en el Centro de Desarrollo de Aplicaciones del DST-AIT PDVSA Mérida.
- •Ejecución de escenarios de pruebas funcionales y no funcionales del Guardián del Alba (SCADA Nacional).

TecnoAp Venezuela S.A. (2005 – 2007). Pto. Ordaz, Edo. Bolívar.

Ingeniero De Automatización (24 meses)

- •Desarrollo de aplicaciones en el nivel 2A en el área de Laminación en Caliente / Laminación en Frío de Ternium-SIDOR.
- •Migración de aplicaciones de QNX4 a QNX6 en el área de hornos (Laminación en Caliente).

Formación Académica

- Universidad de Los Andes. Diplomado en Gestión para Empresas de Tecnología. Venezuela-2017.
- Universidad de Los Andes. Obtención del título de Ingeniero de Sistemas. Venezuela-2003.
- Universidad de Los Andes. Estudios no culminados de Lic. en Matemática. Venezuela-1996.

Conocimientos y/o Habilidades Técnicas

- Dominio profesional en lenguaje de programación Python, así como haber aplicado en experiencias de otros lenguajes como JavaScript (ECMAScript 2015), PHP/Laravel, Java.
- Conocimientos en frameworks/librerías para Python como Django, FastAPI y Flask.
- Manejo de Bases de datos Relacionales (PostgreSQL, Sybase SQL, SQL Server, MySQL) y NoSQL (MongoDB).
- Integración de servicios de AWS con Python.
- Conocimientos en servicios de AWS (S3, RDS's, EC2, ECS, Route53, Redshift).

LUIS ALTUVE - luis2ra@gmail.com

- Programación de servicios REST-API con Django REST Framework.
- Conocimientos en manejo de herramientas ETL (Pentaho, Knime).
- Conocimientos de Arquitecturas Limpias (Hexagonal, Onion), sistemas de versionamiento y/o repositorios (Git/GitHub).
- Conocimientos del Proceso Unificado de Desarrollo de Software (PUD), SCRUM.
- Sistemas Operativos GNU/Linux, entornos virtuales bajo XenServer, VirtualBox y contenedores Docker.
- Herramientas (IDE's) de Desarrollo multiplataforma como VSCode, Brackets, NetBeans, Eclipse.
- Sistemas de Monitorización de Recursos y/o Servicios en una Intranet (Nagios, PandoraFMS).